臺灣士林地方法院小額民事判決
                                     110年度湖小字第53號
原      告  吳易璇  



被      告  吳文安  
訴訟代理人  劉彥良律師
上列當事人間請求損害賠償事件，原告提起刑事附帶民事訴訟，
經本院刑事庭移送前來（109 年度附民字第283 號），本院於民
國民國110 年9 月17日言詞辯論終結，判決如下：
    主    文
被告應給付原告新臺幣4 萬元，及其中新臺幣1 萬元部分，自民
國109 年6 月11日起至清償日止，按週年利率百分之5 計算之利
息。
原告其餘之訴駁回。
訴訟費用由被告負擔二分之一，餘由原告負擔。
本判決原告勝訴部分得假執行。但被告如以新臺幣4 萬元為原告
預供擔保後，得免為假執行。
原告其餘假執行之聲請駁回。
    理由要領
一、本件除下列第二項有關兩造爭執要點之判斷外，依民事訴訟
    法第436 條之18第1 項規定，僅記載主文，其餘理由要領省
    略。
二、本院之判斷原告之傷勢究係被告故意或過失行為所致？及原
    告得請求被告賠償金額若干？之認定：
  ㈠原告所受之傷勢係被告過失行為所致：經核，原告主張其傷
    勢係被告故意傷害所致乙節，為被告所否認，就此原告並未
    舉出確切之證據以明；而就兩造訟爭之傷害事件，本件被告
    係經臺灣高等法院110 年度上訴字第14號刑事判決論以犯過
    失傷害罪，處拘役30日確定在案（撤銷原判決即本院109 年
    度訴字第221 號一審刑事判決），該確定刑事判決已詳敘其
    理由（該案件下稱系爭刑事案件，二審之判決影本見本院卷
    197 至217 頁），本院核閱系爭刑事案件卷證光碟資料，亦
    同此認定，原告之傷勢應係被告之過失行為所致。是原告主
    張被告故意傷害乙情，並非可採。
  ㈡原告得請求被告賠償之損害金額為新臺幣（下同）4 萬元：
  ⒈關於醫療費用之請求部分：按，當事人主張有利於己之事實
    者，就其事實有舉證之責任。民事訴訟法第277 條前段定有
    明文。又民事訴訟如係由原告主張權利者，應先由原告負舉
    證之責，若原告先不能舉證，以證實自己主張之事實為真實
    ，則被告就其抗辯事實即令不能舉證，或其所舉證據尚有疵
    累，亦應駁回原告之請求（最高法院104 年度台上字第41號
    判決意旨參照）。查，原告主張其因本事件之傷勢須復健看
    醫生，得請求被告賠償醫療費用1萬元乙節，為被告所否認
    。由系爭刑事案卷內附之診斷證明書以觀，尚不足認定被告
    確有長期復健醫療之必要性，而原告亦未能提出其已支出醫
    療費用之證明，故原告此部分請求，無從准許。
  ⒉關於精神損害賠償（即慰撫金）之請求部分：按，不法侵害
    他人之身體、健康、名譽、自由、信用、隱私、貞操，或不
    法侵害其他人格法益而情節重大者，被害人雖非財產上之損
    害，亦得請求賠償相當之金額，民法第195 條第1 項定有明
    文；又慰撫金之核給標準，應斟酌雙方身分、地位及經濟狀
    況及其他各種情形核定之（最高法院47年台上字第1221號判
    例要旨參考）。本院審酌兩造為親戚關係、被告過失行為情
    節、原告所受傷勢狀況（即腹部挫傷、左大腿挫傷、背部挫
    傷、右肩及右胸挫傷）、精神痛苦程度，及兩造之教育程度
    、經濟狀況（有兩造稅務電子閘門財產所得調件明細表在卷
    可參）等一切情狀，認原告請求精神慰撫金5萬元，核屬過
    高，應予酌減為4 萬元，較屬公允；逾此金額之請求，即難
    准許。
  ⒊關於其餘財產上損害賠償之請求部分：原告另請求被告賠償
    更換門鎖費用2 萬元及監視器費用2 萬元部分，亦為被告所
    否認。按，因犯罪而受損害之人，於刑事訴訟程序得附帶提
    起民事訴訟請求回復之損害，以刑事被告被訴犯罪事實所生
    之損害為限。本件系爭刑事案件被告被訴之犯罪事實係人身
    傷害，有關門鎖及監視器費用之損害，並非刑事附帶民事訴
    訟得請求賠償之範圍。再者，就此部分損害之主張，原告亦
    未能舉證以明；況且，縱有此等費用之支出，亦不足認定與
    被告本件過失傷害之侵權行為間，確有相當因果關係存在。
    是則，原告此部分請求，無從准許。
中　　華　　民　　國　 110　　年　　10　　月　　8 　　日
                  內湖簡易庭法  官  施月燿
以上為正本係照原本作成。
如不服本判決，應於送達後20日內，向本院提出上訴狀並應記載
上訴理由，表明關於原判決所違背之法令及其具體內容與依訴訟
資料可認為原判決有違背法令之具體事實，如於本判決宣示後送
達前提起上訴者，應於判決送達後20日內補提上訴理由書（須附
繕本）。
中　　華　　民　　國　 110　　年　　10　　月　　8 　　日
                            書記官  朱鈴玉